【裁判字號】    88,易,4700
【裁判日期】    890329
【裁判案由】    業務侵占
【裁判全文】
臺灣板橋地方法院刑事判決                        八十八年度易字第四七號
    公  訴  人  臺灣板橋地方法院檢察署檢察官
    被      告  乙○○
右列被告因業務侵占案件，經檢察官提起公訴（八十八年度偵字第二一一０八號），
本院判決如左：
    主  文
乙○○意圖為自己不法之所有，而侵占對於業務上所持有之物，累犯，處有期徒刑柒
月。
    事  實
一、乙○○曾有竊盜、違反麻醉藥品管理條例案件等前科，其最後一次於民國八十七
    年間因違反麻醉藥品管理條例案件，經本院以八十七年易字第一二一號判決判處
    有期徒刑六月確定，於八十八年二月二十三日縮刑期滿執行完畢，仍不知悔改，
    於同年八月間某日起受僱於國徨保全公司，經該公司指派在台北縣樹林鎮○○街
    一一六巷一三號「翰林苑大樓」，擔任該大樓之管理員，負責代住戶收取掛號信
    及保管掛號信等職務，為執行業務之人，竟意圖為自己不法之所有，於同年九月
    二日，將交班之管理員所代收而轉交其持有之由第一商業銀行寄發予該大樓住戶
    甲○○、卡號0000000000000000號之信用卡一張，以變易持有
    為所有之意思，予以侵占入己，而未通知該住戶甲○○領取該張信用卡。嗣於同
    年九月十三日零時十分許，乙○○因涉嫌違反毒品危害防制條例，在台北市○○
    ○路與龍江路口為警查獲（其違反毒品危害防制條例部分檢察官另案偵辦），經
    警發現其持有前開未曾使用之信用卡而始悉上情。
二、案經台北市政府警察局中山分局移請臺灣板橋地方法院檢察署檢察官偵查起訴。
    理  由
一、訊據被告乙○○固承認於八十八年八月至九月間擔任翰林苑大樓之管理員，及於
    右揭時、地為警查獲，並經警扣得前開信用卡等事實，惟否認有侵占犯行，辯稱
    許素分的信用卡是伊在翰林苑隔壁的社區警衛室的抽屜找到，當時是夾在冊子裡
    面云云。然查右揭事實，業據被告於警訊時坦承該信用卡是於八十八年九月二日
    ，伊還任職於大廈保全人員時，從保管大廈所有掛號信之抽屜取得的．．伊有拿
    該信用卡去消費刷卡，但因該卡是新卡，尚未開卡，所以沒有以該卡購得任何物
    品等情（參偵查卷第八頁），及於檢察官初訊時供承該信用卡是別的警衛簽收的
    ，伊值班時一時貪念就把信用卡帶回家，曾拿去東榮街之服飾店使用一次，因為
    是新卡尚未開卡，所以無法使用等情不諱，且有被害人甲○○於警訊時之指述，
    並有贓物認領收據一紙在卷可稽，被告於審判中翻異其詞，顯係飾卸之詞，自不
    足採，其事證明確，犯行堪以認定。
二、核被告所為，係犯刑法第三百三十六條第二項之業務侵占罪。查被告曾有竊盜、
    違反麻醉藥品管理條例案件等前科，其最後一次於八十七年間因違反麻醉藥品管
    理條例案件，經本院以八十七年易字第一二一號判決判處有期徒刑六月確定，於
    八十八年二月二十三日縮刑期滿執行完畢，有台灣高等法院檢察署刑案紀錄簡覆
    表在卷可稽，其前受有期徒刑執行完畢，於五年以內再犯本件有期徒刑以上之罪
    ，為累犯，應依刑法第四十七條規定加重其刑。爰審酌被告素行、犯罪之動機、
    目的、手段、犯罪所生危害及犯後態度等一切情狀，量處如主文所示之刑。
據上論斷，應依刑事訴訟法第二百九十九條第一項前段，刑法第三百三十六條第二項
、第四十七條，罰金罰鍰提高標準條例第一條前段，判決如主文。
本案經檢察官朱帥俊到庭執行職務。
中      華      民      國      八十九      年    三    月    二十九    日
                                  臺灣板橋地方法院刑事第三庭
                                          法  官  李  幼  妃
右正本證明與原本無異。
如不服本判決，應於判決送達後十日內，向本院提出上訴狀。
                                          書記官  強  梅  芳
中      華      民      國      八十九      年    三    月    三十一    日
附錄本案論罪科刑法條全文
刑法第三百三十六條第二項
對於公務上或因公益所持有之物，犯前條第一項之罪者，處一年以上七年以下有期徒
刑，得併科五千元以下罰金。
對於業務上所持有之物，犯前條第一項之罪者，處六月以上五年以下有期徒刑，得併
科三千元以下罰金。
前二項之未遂犯罰之。


司法院資訊處製作；財團法人民間司法改革基金會備份。
